Fonds Simone VEIL (1828-2017)
Archives nationales
- Premier versement., 688AP/1-688AP/420
  - Dossiers thématiques, personnels et documentation., 1882, 1958-2013; 688AP/337-688AP/420
    - Dossiers personnels., 1965-2010; 688AP/337-688AP/340
      - Dossiers d'affaires juridiques, judiciaires ou autres., 1980-2010; 688AP/337
        Atlan (Jacques), relaxe dans un procès en correctionnelle par l'ADFI (Association pour la Défense des Familles et de l'Individu victimes de sectes). 1985.
        Bukspan (Elizabeth), conseiller financier près l'Ambassade de France à Londres. 1996-1998.
        Charlotte (Claude-Guy), directeur général des hôpitaux de Strasbourg. 1994.
        Compte (Henry de), comptable au parlement européen. 1985-2000.
        Crozemarie (Jacques), président de l'ARC. 1993-1994.
        Fully (Dr. Georges), médecin inspecteur général de l'administration pénitentiaire au ministère de la Justice († 1973). 1983-1988.
        Garretta (Dr. Michel), jugement de la cour d'appel de Paris. 1993.
        Gelée (Gérard), ancien secrétaire de la commision de la politique régionale au PE. 1982-2010.
        Huguier (Michel), Professeur de chirurgie digestive à l'hôpital Tenon à Paris. 1997-2000.
        Macciochi (Maria-Antonietta), député europénne († 2007), relatif à un cumul de poste. 1980.
        Papiernik-Berkhauer (Dr. Émile), chef de service de gynécologie-obstétrique Baudelocque. 1993.
        Pei Pu (Shi), espion chinois († 2009) jugé en France. 1986.
        Petrella (Marina), ancienne membre des Brigades rouges italiennes. 2008.
        Wallenberg (Raoul), photocopies provenant de l'ambassade de France en Suède. 1981 et 1999.
        Zandt (Wladimir), enfant juif adopté après la seconde guerre mondiale. 1999-2000.
      - Personnalités politiques., 1965-2009; 688AP/338
        Correspondance, discours, coupures de presse et divers:
        Barre (Raymond). 1979-2010.
        Bayrou (François), coupures de presse. 1997-2009.
        Dati (Rachida). 1996-2008.
        Devedjian (Patrick). 1965, 1976 et 1983.
        Giscard d'Estaing (Valéry). 1977-1991.
        Mitterrand (François), coupures de presse et divers. 1990-2001.
        Noir (Michel). 1994.
        Poniatowski (Michel). 1982.
        Veil (Antoine). 1984-2006.
        Villepin (Dominique de). Octobre 2003.
      - Sujets divers., 1976-2004; 688AP/339
        Sociétés, entreprises, particuliers ou autres:
        ADFI (association pour la défense de la famille et de l'individu). 1977-1984 et 2001-2004.
        Artois (Laboratoires d'), Paris. 1988-1996.
        Borowiec (Bozena), Paris. 1995-2001.
        Moon (secte). 1976-1984.
        Lelièvre (Madeleine), La Roche-sur-Yon (Vendée). 1978-1979.
        Renard (Théâtre du), Perpignan (Pyrénées-Orientales). 1979.
      - Manuscrits et sottisier., 1977-2005; 688AP/340
        Notes et manuscrits préparatoires de discours et projets de lettres de Simone Veil. 1979-2005.
        « Sottisier » (documents d'origine diverse): discours, déclarations, lettres reçues. 1977-1992.
    - Politique française, européenne et divers., 1975-2013; 688AP/341-688AP/349
      - Constitution française., 1986-2003; 688AP/341
        Institutions de la Ve République: immunité présidentielle; Ve ou VIe République; Conseil Constitutionnel; réforme de la Constitution; organisation des élections, etc. (rapport et notes, documentation et coupures de presse). 1986-2003.
        Colloque du club Vauban, « Modernité de la politique », (octobre 1991); études de Jacques Semel relatives à la réforme de la Constitution (tapuscrits); correspondance. 1988-1991.
      - Politique européenne., 1999-2012; 688AP/342
        Référendum de 2005.
        Courrier. 1999-2012.
        Mouvement européen. 1999-2001.
        Cercle Périclès. 2001-2002.
        Club Vauban. 2000-2002.
        Groupe parlementaire du PSE (parti socialiste européen), liste des invités au séminaire sur « l'Europe au service d'une mondialisation à visage humain », Bruxelles, 3-4 décembre 1998.
        Traité de Lisbonne. 2007-2008.
        Dates clés de l'Union européenne (de 1955 à 2009). Novembre 2009.
      - Projets européens., 1988-2009; 688AP/343
        Groupe Soros (institutions européennes). 1997.
        Projet de constitution européenne. 2002-2003.
        Constitution et convention (articles de presse). 2002-2009.
        Relations franco-allemandes et divers. 1999-2009.
        Rapport d'étape « Une stratégie européenne pour la mondialisation ». Janvier 2008.
        Documentation: élargissement, convention, fédéralisme et divers. 1988-2009.
      - Union pour la démocratie française (UDF)., 1979-1998; 688AP/344
        Bureau politique: ordre du jour, comptes rendus. Avril 1996-janvier 1998.
        Projet européen de l'UDF (projet de travail). 1979 et 1996-1997.
        Notes et documents divers. 1985-1998.
      - Activités de l'UDF., 1988-2002; 688AP/345
        Séminaire du bueau politique de l'UDF, Abbaye de Vaux de Cernay (Yvelines), documents préparatoires pour le projet UDF. 22-23 mars 1997.
        Bureau exécutif national des adhérents directs (ordres du jour, comptes rendus, etc.). 1995-1999.
        UDF et la parité (correspondance et divers). 1996.
        Dossier divers: notes de travail, discours de François Bayrou et François Léotard (1996), correspondance et documentation. 1988-2002.
      - Défense et terrorisme., 1975-2003; 688AP/346
        Défense et sécurité de la France ou l'Europe: notes, rapports et discours. 1975-1996.
        Lutte contre le terrorisme: convention européenne sur la répression du terrorisme (1977); accord de Dublin (1979); espace judiciaire européen (1982-1984); résolutions et projets divers (1979-1987); revue de presse (1984-1988) et coupures de presse relatives aux attentants du 11 septembre 2001 à New York (2001-2003). 1977-2003.
      - Extrême droite et immigration., 1982-2010; 688AP/347
        Fascisme, Front national (documentation et divers). 1982-2009.
        Immigration. 1982-2003 et 2010.
      - Bio-Éthique., 1983-2009; 688AP/348
        Législation et éthique biomédicale (ou de bioéthique) sur la recherche médicale, le clonage, l'embryon, l'euthanasie, etc.
        « Cas et arrêt Perruche » (Nicolas Perruche, enfant handicapé à la naissance). 2000-2009.
        « Dossier médical personalisé (DMP) », utilisation statistique ou démographique. 2005-2007.
        Journées annuelles du Comité consultatif national d'éthique, Paris, Sorbonne, 15-16 décembre 1986. 1984-1986.
        Mission d'information sur la révision des lois bioéthiques (auditions diverses dont Simone Veil). 2008-2009.
        Bioéthique relative au clonage et le statut de l'embryon. 1995, 2000-2005.
        Euthanasie (documentation et divers). 1987-2002.
        Rapports, notes, correspondance, documentation et coupures de presse. 1983-1992.
      - Droits de l'homme., 1979-2008; 688AP/349
        Généralités, droits fondamentaux, droits de la personne: notes, rapports, discours et documentation. 1979-2008.
        Droits des minorités. 1990-1992.
        Résolutions d'urgence du PE. 1990-1993.
    - Politique internationale et les droits de l'homme., 1882, 1965-2010; 688AP/350-688AP/361
      Classement géographique par pays.
      Cas particuliers et dossiers divers ou sans suite.
      - Allemagne., 1983-2000; 688AP/350
        « Unification allemande », documents de travail sur le processus d'unification de l'Allemagne (1990), et notes relatives à l'entretien entre Simone Veil et Martin Bangemann (mai 1985), et articles de presse. 1985-1990.
        Réunification allemande: notes et rapports, documentation, etc. 1983-2000.
      - Chili., 1978-1999; 688AP/351
        Voyage officiel au Chili d'une délégation du PE (1985) relatif à la situation des Droits de l'homme: notes, correspondance, coupures de presse. 1978-1986.
        Arrestation du général Pinochet à Londres: articles et coupures de presse. 1998-1999.
      - Israël., 1971-2010; 688AP/352
        Politique d'Israël, relations avec la CEE ou la France et divers:
        Conflit Israël-Palestine (dont correspondance). 1982-2010.
        Processus de paix au Proche-Orient. 1990-1992 et 1997.
        Dégel des relations financières CEE-Israël, relations commerciales et divers. 1980-1992.
        Rapports, interventions, résolutions du PE sur les territoires occupés, le président égyptien Anouar el Sadate (avec rapport sur la signature du traité de Paix Egypte-Israël, 1979-1981), autres résolutions et divers. 1979-1991.
        Sionisme (correspondance et divers). 1971-2010.
        Relations franco-israëliennes: Discours, notes et rapports, correspondance (dont photocopies de lettres entre Edmond Giscard d'Estaing et Manaché H. Eliachar, 1972-1979), visite du ministre des affaires étrangères Dominique de Villepin à Jérusalem (mai 2003) et documents diplomatiques. 1972-2008.
        Relations diplomatiques entre la Grèce et Israël (1980-1985). 1980-1985.
        Documentation, articles et coupures de presse. 1979-2008.
      - Koweït, Liban et Moyen-Orient., 1982-1991; 688AP/353
        Guerre du Golfe persique (ou crise du Golfe) après l'invasion du Koweït par l'Irak, et situation du Moyen-Orient:
        Notes, rapports, discours, correspondance et divers. 1987-1991.
        Résolutions du PE sur la crise du Golfe. 1991.
        Rapport Charzat sur la situation politique au Moyen-Orient. 1985-1986.
        Situation au Liban. 1982-1985.
      - Russie., 1992-1993; 688AP/354
        Dossiers des Affaires étrangères, service de l'action humanitaire (division médicale).
        Délégation de Bernard Kouchner d'évaluation médicale en soutien pédiatrique à Saint-Pétersbourg. 1992.
        Assistance à la Biélorussie suite à l'accident nucléaire de Tchernobyl. 1993.
        Aides aux hôpitaux de Moscou. 1993.
      - U.R.S.S. (juifs d')., 1882, 1978-1993; 688AP/355
        Cas particuliers avec interventions de Simone Veil. 1978-1979.
        Comité des quinze. 1985-1993.
        Correspondance. 1978-1987.
        Documents divers: imprimés, photocopies, etc. 1882, 1983-1991.
      - Éclatement de la Yougoslavie., 1991-1999; 688AP/356-688AP/358
        Conflits de l'ex-Yougoslavie et crise du Kosovo.
        - Mission sur les violences en Bosnie., 1992-1996; 688AP/356
          Mission sur les violences contre les femmes bosniaques.
        - Ex Yougoslavie., 1991-1997; 688AP/357
          Conflit serbo-croate et bosniaque de « purification ethnique » après éclatement de la Fédération de Yougoslavie: notes, rapports, résolutions du PE et documentation.
          [Voir aussi 688AP/406]
        - Crise du Kosovo [région autonome de Serbie]., 1991-1999; 688AP/358
          Notes, rapports d'Amnesty International et documentation diverse. 1991-1999.
      - Autres pays et divers., 1965-2010; 688AP/359-688AP/361
        - Dossiers par pays., 1965-2001; 688AP/359
          Rapports, correspondance, imprimés et coupures de presse.
          Algérie. 1994-2006.
          Arménie (génocide arménien). 1965-2001.
          Brésil et Canada (rapports de mission de Jean Beliard). Mars 1981 et mars 1984.
          Chine (dont Tibet). 1984-1996.
          Royaume-Uni (dont question irlandaise). 1976-1984.
        - Dossiers par pays (suite)., 1979-2004; 688AP/360
          Afrique: Soudan et divers. 1987-2000.
          Rwanda (génocide des Tutsis). 1993-2004.
          Amérique latine: Argentine, Uruguay et divers. 1979-1990.
          Asie centrale: Afghanistan et Iran. 1982-2001.
          Asie orientale: Cambodge et Timor Oriental. 1979.
        - Roms d'Europe., 1979-2012; 688AP/361
          Articles d'Henriette Asséo (historienne) principalement sur les tziganes (photocopies). 1979, 1990-2010.
          Correspondance et divers (notes et discours). 2007-2012.
          Documentation sur le génocide des tziganes durant la Seconde Guerre mondiale. 1995-2010.
    - La mémoire de la Shoah et du judaïsme., 1977-2012; 688AP/362-688AP/365
      - La Shoah, la collaboration et commémorations., 1978-2012; 688AP/362
        Préparation d'une préface de Simone Veil pour une brochure sur le génocide par l'historien Léon Poliakov. 1979.
        Correspondance sur la déportation, le Vel d'hiv (Vélodrome d'Hiver), Pétain. 1978 et 1989-2005.
        Mémorial de la Shoah, Paris: transfert du fichier des juifs au mémorial (1997), cérémonies (discours) au Mur des Noms (1984 et 2005), lettre d'Eric de Rothschild avec copie de la réponse de Simone Veil (mai-juin 2012). 1984-2012.
        Inauguration de la Fondation de la mémoire de l'Holocauste à Buenos Aires (Argentine). 29 octobre 1997.
        Articles de presse sur la collaboration, les camps d'internements vichistes, affaire Maurice Papon, enfants juifs déportés. 1986-2005.
        Fondation Jacob Buchman, prix mémoire de la Shoah. 1998 et 2005.
        Musée de la Résistance et de la déportation de Grenoble, projet d'exposition sur l'aryanisation économique en France: correspondance. 2010.
        Articles et coupures de presse relative à la Shoah. 1980-2010.
        Le Camp de Thieresenstadt (Tchéquie), propagande nazie (photocopies). S. d.
      - Déportation, antisémitisme et le judaïsme français., 1977-2007; 688AP/363
        Articles, coupures de presse et documentation.
        Révisionnisme, négationnisme et antisémitisme (dont déclaration d'Oslo, Norvège, juin 1983). 1981-2004.
        « Antisemitism worldwide », 2001-2002 et 2002-2003, par l'Université de Tel Aviv (Israël). 2001-2003.
        Témoignages de Simone Veil sur les camps nazis, la déportation et le judaïsme (articles de presse et discours). 1978-2007 et s. d.
        Judaïsme de France. 1978-1997.
        Attentat de la rue Copernic (Paris), le vote juif et divers (coupures de presse). 1977-1980.
        « Bulletin de liaison des Fils et Filles des Déportés Juifs de France » (FFDJF). 1981-2005.
      - Organismes internationaux ou Israëliens sur la Shoah ou le judaïsme., 1977-2012; 688AP/364
        Alliance israëlite universelle (AIU). 1982-2012.
        Congrès juif mondial et européen. 1977-2002.
        Groupe d’action international pour la mémoire de la Shoah (GAIS). 2003.
        Divers: CRIF (1984-1987 et 2000-2003), correspondance (1977-2008), et documentation (1983-1985 et s. d.). 1977-2008.
        Beit Lohamei Haghetaot (Maison des combattants des Ghettos). 1996-2005.
        Yad Layeled-France (Musée mémorial des enfants de la Shoah. 1997-2000.
        Beth Hatefutsoth (Museum of the Jewish Diaspora). 1982-1992.
        Hadassah France et International. 1992-2012.
      - Documentation sur la Shoah, la déportation et le judaïsme., 1987-2012; 688AP/365
        Documentation et travaux d'élèves. 1995-2005.
        Ouvrages divers, certains avec préface de Simone Veil. 1987-2012.
    - Séries de coupures de presse., 1974-2013; 688AP/366-688AP/392
      - Articles de presse des interviews données par Simone Veil., 1974-1997; 688AP/366-688AP/370
        Classement chronologique, dossiers par années (certains avec le script du journaliste).
        - 1974-1978, 688AP/366
        - 1979-1984, 688AP/367
        - 1985-1989, 688AP/368
        - 1990-1993, 688AP/369
        - 1994-1997, 688AP/370
          Et sans date.
      - Press books relatifs à Simone Veil., 1983-1984; 688AP/371-688AP/376
        Dossiers relatifs aux élections européennes de 1984.
        - Juin-décembre 1983, 688AP/371
        - Décembre 1983-mars 1984, 688AP/372
        - Mars-mai 1984, 688AP/373
        - Mars-mai 1984, 688AP/374
        - Mai-juin 1984, 688AP/375
        - Juin 1984, 688AP/376
      - Classeurs de coupures de presse., Avril-décembre 1983; 688AP/377-688AP/383
        Classeurs numérotés: I à VI et 1 à 18 (lacune n°13).
        - 20 avril-22 juin 1983, 688AP/377
          Numéros I à III.
        - 23 juin-27 juillet 1983, 688AP/378
          Numéros IV à VI.
        - 10 mai-6 septembre 1983, 688AP/379
          Numéros 1 à 3.
        - 7 septembre-13 septembre 1983, 688AP/380
          Numéros 4 à 6.
        - 14 septembre-10 octobre 1983, 688AP/381
          Numéros 7 à 10.
        - 10 octobre-5 décembre 1983, 688AP/382
          Numéros 11-12 et 14-15 (lacune n°13).
        - 6 décembre-31 décembre 1983, 688AP/383
          Numéros 16 à 18.
      - Retombées de presse françaises et étrangères., 1975-2013; 688AP/384-688AP/391
        Articles ou coupures de presse, magazines et journaux.
        - 1975-1980, 688AP/384
          Dont sous-dossier « Boycottage des jeux olympiques » de Moscou. 1980.
        - 1981-1983, 688AP/385
          Dont sous-dossier relatif à une visite officielle de Simone Veil à Paris. 1981.
        - 1984-1995, 688AP/386
          Sauf 1987 et 1989-1990 (voir aussi les articles 688AP/368 et 369).
        - 1996-2013, 688AP/387
        - Sondages., 1975-2012; 688AP/388
          Sondages, baromètres politiques et indices de popularité.
        - Revues et magazines., 1980-2010; 688AP/389
          Revues généralistes, féminines, communautaires et divers.
        - Presse étrangère., 1974-2010; 688AP/390-688AP/391
          Presse européenne principalement.
          Quelques années sont manquantes (1977, 1986, 1990-1991).
          - 1974-1981, 688AP/390
            1974-1976, 1978-1980.
            Sous-dossiers de retombées de presse de voyages officiels: Allemagne, Autriche, Belgique, États-Unis, Grèce et Tunisie. 1980-1981.
          - 1981-2010, 688AP/391
            1981-1985, 1987 et 1989.
            Sous-dossiers de retombées de presse de voyages officiels: Australie, Portugal et Nouvelle-Zélande. 1981.
            1992-1994, 1996-2001, 2004-2010 et s. d.
    - Travaux universitaires, biographiques et scolaires sur Simone Veil., 1984-2013; 688AP/392-688AP/395
      Thèses, mémoires, biographies ou TPE.
      - Thèses ou mémoires., 1996-2002; 688AP/392
        Travaux universitaires sur Simone Veil, sur l'Europe ou la loi sur l'IVG:
        Chardron (Virginie), « La loi Veil vue par Ouest-France », mémoire de maîtrise, Université Rennes 2 Haute Bretagne (1 volume). 2002.
        Dias (Louise Caroline), « L'action politique de Simone Veil », mémoire de l'Université de Droit, d'économie et des sciences d'Aix-Marseille (1 volume). 2001.
        Fauroux (Laurent), « Les relations de solidarité des partis conservateurs et libéraux du PE et l'Europe de l'est », DESS de Droit de la vie politique, s. l. (1 volume). 1992.
        Jeamart (Colette), « Simone Veil, une femme en politique », Université Charles de Gaulle, Lille III (2 volumes). 1996.
      - Thèses ou mémoires (suite)., 1995-2003; 688AP/393
        Travaux universitaires sur Simone Veil ou la loi sur l'IVG:
        Lefèvre (Marie-Claude), « De l'avortement à l'IVG », mémoire, École de sages-femmes de Tours (1 volume). 1995.
        Théocharis (Mathieu), « Simone Veil et l'Europe », mémoire de maîtrise, Université Jean Moulin, Lyon 3 (1 volume). 1997.
        Villalongue (C.), « La consécration du droit à l'avortement », DEA d'histoire du droit et des institutions, Université des sciences sociales de Toulouse (1 volume). 1998.
        Yanez (Christelle), « Simone Veil et l'Europe, 1979-1993 », mémoire, Université Panthéon-Sorbonne, Paris (1 volume). 2003.
      - Biographies., 1990-2000; 688AP/394
        Tapuscrits d'auteurs sur la vie de Simone Veil:
        Pfaadt (Laurent).
        Sarazin (Michel).
        Divers ou non identifié.
      - TPE (travaux scolaires)., 1984-2013; 688AP/395
        Travaux personnels encadrés (TPE):
        Concours. 2009.
        « Femmes » (parité, IVG, etc.), et travaux d'élèves. 2004-2011.
        Correspondance avec des professeurs. 2009-2013.
        Sujets de société (articles de presse). 1984-2002.
    - Documentation thématique, publications, affiches et enregistrements., 1958-2013; 688AP/396-688AP/420
      Actualités politiques françaises (coupures de presse); tapuscrits d'auteurs; dédicaces et publications.
      - Politique française, l'Europe et divers., 1978-2010; 688AP/396-688AP/406
        Politique intérieure.
        Élections présidentielles 2002.
        - Politique intérieure et extérieure, terrorisme., 1983; 688AP/396
          Presse de janvier et février 1983.
        - Actualités politiques nationales., 1978-2001; 688AP/397
          Politique intérieure, élections, faits divers, interviews, etc.
        - Extrême droite., 1979-1990; 688AP/398
          Front National (FN) et Jean-Marie Le Pen. 1979-1990.
          Affaire Gustav Pordea (député roumain du FN au Parlement européen). 1985-1988.
          Élections municipales de Dreux (Eure-et-Loir). 1984.
        - Avril 2002., 688AP/399
          Élections présidentielles de 2002.
        - La Corse et divers., 1984-2002; 688AP/400
          La Corse (nouveau statut de l'île). 1999-2002.
          Polémiques médiatiques et « affaires » diverses. 1984-2002.
        - Thèmes sociétaux., 1997-2013; 688AP/401
          Justice (projet de loi Perben, état et réforme de la Justice, etc.). 1997-2002.
          Peine de mort (coupures de presse). 2001.
          Laïcité: dont rapport de Regis Debray sur « L'enseignement du fait religieux dans l'école laïque » (2002), discours du Président Jacques Chirac relatif au respect du principe de laïcité dans la république (17 décembre 2003). 1999-2003 et 2010.
          Mariage pour tous (manifestation de janvier 2013), correspondance. 2005, 2012-2013.
          Projet de modification de la loi relative aux « 35 heures ». 2001-2002.
        - Documentation sur la parité., 1988-2010; 688AP/402
          Articles et coupures de presse, imprimés.
        - L'Europe., 1979-2011; 688AP/403-688AP/406
          - Retombées de presse sur l'Europe., 1979-2002; 688AP/403
          - Ouvrages commémoratifs et tirés à part., 1979-2008; 688AP/404
            Tirés à part: allocutions ou articles de Simone Veil sur la construction européenne. 1979-1989.
            Année européenne du cinéma et de la télévision, 1988-avril 1989: Lexique de la communication et un ouvrage bilingue français et anglais. 1989.
            50 ans d'histoire du Parlement européen. 2008.
          - Ouvrages sur l'Europe., 1979-2011; 688AP/405
            La plupart avec articles de Simone Veil ou sur elle:
            Actes de divers colloques européens (Paris, Strasbourg). 1984-2003.
            Livres et revues relatifs à l'Europe. 1979-2002.
            Ouvrages en allemand. 1992-2011.
          - Ex-Yougoslavie., 1993-2002; 688AP/406
            Retombées de presse relatives aux conflits entre la Serbie, la Croatie, la Bosnie (Herzegovine) et le Kosovo.
      - Médico-social., 1974-2013; 688AP/407-688AP/411
        - IVG et avortement., 1997-2012; 688AP/407
          Interviews et discours de Simone Veil. 2000-2006 et s. d.
          Réforme de la loi relative à l'IVG. 1999-2001.
          Articles et coupures de presse. 1997-2012.
          Documentation et divers. 1996-2009.
        - Santé et Sida., 1993-2011; 688AP/408
          Correspondance, documentation et divers, dont colloque « Femmes et infection à VIH en Europe », Paris, 14-15 décembre 1997. 1996-2011.
          Articles et coupures de presse sur le Sida, le sang contaminé, la toxicomanie, l'assurance maladie, etc. 1993-2003.
        - Thèmes sociaux et médicaux., 1988-2013; 688AP/409
          Autisme (dont correspondance). 2003-2011.
          Commission Médiator. 2011-2013.
          Exclusion et discrimination. 1992-2003 et 2011.
          L'humanitaire. 1992-1996 et 2002.
          Problèmes d'éthiques médicales (prélèvement d'organes). 1989-2002 et s. d.
          Questions sur la santé (dont correspondance). 1988-2001 et 2010.
          Sécurité sociale (retraite, financement), Unedic et CMU. 1999-2003.
        - Ouvrages de sociologie., 1974-1994; 688AP/410
          Thèmes divers, dont:
          La famille, l'adoption, le travail féminin, la santé, etc.
        - Autres publications., 1979-2013; 688AP/411